---
title: "Pakete auf Hilbert installieren"
author: "Matthias Schneider"
date: "3 Januar 2017"
output: 
  html_document:
    highlight: pygments
---

# curl
Das Problem bei der Installation des curl-Paketes ist, dass es Dependencies benötigt, die vorher von Source kompiliert werden und auf welche anschließend verwiesen werden muss. 

Source entpacken und im Home-Verzeichnis installieren.
```{r, engine = 'bash', eval = FALSE}
tar -zxvf curl-7.52.1.tar.gz
cd ./curl-7.52.1
./configure --prefix=$HOME/CURL
make
make install
```

Paket von Source installieren
```{r, engine = 'bash', eval = FALSE}
#!/bin/bash

#PBS -l select=1:ncpus=1:mem=3gb:arch="uv2000"
#PBS -l walltime=01:59:00
#PBS -r n
#PBS -N Schneider
#PBS -A "SinStatEc"
#PBS -m e

module load R
module load gcc/6.1.0

echo $LD_LIBRARY_PATH
LD_LIBRARY_PATH="$HOME/CURL/lib:$LD_LIBRARY_PATH"
echo $LD_LIBRARY_PATH
export LD_LIBRARY_PATH
PKG_CONFIG_PATH="$HOME/CURL/lib/pkgconfig:PKG_CONFIG_PATH"
export PKG_CONFIG_PATH
echo $PKG_CONFIG_PATH

R CMD INSTALL -l ./RLib ./package_sources/curl_2.3.tar.gz

```

# rgdal
Zuerst müssen GDAL und und PROJ installiert werden (s.o.). Danach müssen die Pfade angepasst werden und beim Installieren von rgdal auf PROJ verwiesen werden.

```{r, engine='bash', eval=FALSE}
#!/bin/bash

#PBS -l select=1:ncpus=1:mem=3gb:arch="uv2000"
#PBS -l walltime=01:59:00
#PBS -r n
#PBS -N Schneider
#PBS -A "SinStatEc"
#PBS -m e

module load R
module load intel/xe2015

export PATH=$HOME/GDAL/bin:$HOME/PROJ/bin:$PATH
export LD_LIBRARY_PATH=$HOME/GDAL/lib:$HOME/PROJ/lib:$LD_LIBRARY_PATH
export PKG_CONFIG_PATH=$HOME/GDAL/lib/pkgconfig:$HOME/PROJ/lib/pkgconfig:$PKG_CONFIG_PATH
export GDAL_DATA=$HOME/GDAL/share/gdal
export PROJ_DATA=$HOME/PROJ/share/proj

R CMD INSTALL -l ./RLib ./package_sources/rgdal_1.2-5.tar.gz --configure-args='--with-proj-include=/home/masch246/PROJ/include --with-proj-lib=$HOME/PROJ/lib'

```
